# 陈版，你好。想请教一个有关合并报表处理的问题。

提问人：liuqiurong122 时间：2012-02-13 15:00:47
陈版，你好。想请教一个有关合并报表处理的问题。 A公司原持有B公司51%的股权，用成本法核算，纳入合并范围。 11 年由于其他股东入股，使得A公司丧失对B公司的控制权，持股比例减少为25%。但其他股东本次投资金额很大，但投入金额大部分已记入资本公积，本次投资使得B公司可辨认净资产的公允价值很大。根据解释第 4 号第 4 条的解释，剩余股权公允价值之和减去按原持股比例计算应享有原有子公司自购买日开始持续计算的净资产的份额之间的差额确认为投资收益的话，有建议按照US GAAP，该收益同时确认递延所得税负债，但如果按照中国的准则和中国税法的规定，是否需要确认递延所得税负债呢？毕竟，A公司并未处置其股权，该收益只是在合并层面上产生。 谢谢！

回答人：chenyiwei
基本赞同 2 楼意见。合并报表层面对于与对子公司、合营企业或联营企业的长期股权投资相关的应纳税暂时性差异是否确认递延所得税负债的问题，需要按照《企业会计准则第 18 号——所得税》第十二条的规定确定。如果在可预见的未来没有处置该股权的计划，即暂时性差异在可预见的未来很可能不会转回的，则不确认递延所得税负债。